臺灣新竹地方法院刑事判決　　　　　　　 100年度易字第35號
公　訴　人　臺灣新竹地方法院檢察署檢察官
被　　　告　彭木勳
上列被告因竊盜等案件，經檢察官提起公訴（99年度偵字第8736
號），本院裁定進行簡式審判程序，並判決如下：
    主    文
彭木勳犯如附表所示之罪，均累犯，各處如附表所示之刑。應執
行有期徒刑貳年拾月。
    事    實
一、
(一)、彭木勳素行不佳，曾有贓物、違反麻醉藥品管理條例、肅清
    煙毒條例、竊盜、毀損、妨害公務等前科紀錄，最近乙次係
    於民國96年4月間，因竊盜案件，經本院以96年度易字第319
    號判決各判處有期徒刑8 月、8月、4月、4月、4月，並定其
    應執行刑為有期徒刑2 年確定，嗣經本院以96年度聲減字第
    1666號裁定減刑並定其應執行刑為有期徒刑1年2月確定；復
    於96年6月間，因竊盜案件，經本院以96年度易字第642號判
    決判處有期徒刑10月確定。上開各罪再經本院以97年度聲字
    第95號裁定定其應執行刑為有期徒刑1 年10月確定，經入監
    執行，於98年10月20日縮短刑期假釋付保護管束出監，並於
    98年12月27日保護管束期滿未經撤銷假釋以已執行完畢論。
(二)、詎其仍不知悛悔，於99年8月4日凌晨，至新竹市科學園區○
    ○路9 號世界先進積體電路股份有限公司（下稱世界先進公
    司）停車塔，見該停車塔各樓層停放多部車輛，認有機可乘
    ，乃基於意圖為自己不法所有之犯意或意圖為自己不法所有
    及毀損之犯意，就地撿拾金屬材質、質地堅硬，客觀上足以
    攻擊人身，危害人生命、身體安全具有危險性，可供兇器使
    用之小鐵鎚乙支，分別於附表編號一至編號七所示之時間、
    地點，以附表編號一至編號七所示之方式，竊取如附表編號
    一至編號七所示被害人之財物。嗣世界先進公司委外之國聯
    保全公司派駐保全員張晨星巡視上開停車塔時，察覺有玻璃
    碎裂之聲音，發現彭木勳頭戴迷彩帽，在停車塔4 樓自附表
    編號三所示自小客車副駕駛座車窗縱身進入車內翻找財物，
    隨即至1 樓通知同事劉明軍及世界先進公司人員，張晨星與
    劉明軍再前往停車塔4 樓欲逮捕彭木勳，之後劉明軍在停車
    塔4樓與3樓間隙發現彭木勳，即持警棍朝彭木勳頭部敲打，
    彭木勳因之受傷流血（彭木勳受傷部分未據提出告訴），旋
    衝往停車塔1 樓，並跨越欄杆，自周邊圍籬破洞往高鐵橋下
    方向逃逸，經警據報到場處理，循彭木勳逃逸路線沿途扣得
    回數票、衛星導航機（均已發還被害人）、迷彩帽等物，並
    將該路線上所採得之血跡送請內政部警政署刑事警察局鑑定
    ，結果與彭木勳之DNA-STR型別相符，始悉上情。
二、案經林天敏、謝榮林、陳冠宏訴由內政部警政署保安警察第
    二總隊第三大隊第一中隊報告臺灣新竹地方法院檢察署檢察
    官偵查起訴。
    理    由
一、本件被告彭木勳所犯加重竊盜、毀損等罪，均非死刑、無期
    徒刑、最輕本刑為3 年以上有期徒刑之罪，被告於本院準備
    程序進行中，就被訴事實為有罪之陳述，經本院認合於刑事
    訴訟法第273條之1第1項之規定，裁定進行簡式審判程序。
二、認定犯罪事實所憑之證據及理由：
    上揭犯罪事實，業據被告彭木勳於本院移審訊問、準備程序
    及簡式審判程序中坦白承認，核與被害人陳宗宏、詹彥道、
    林憶芳、告訴人林天敏、謝榮林、被害人張光榮、告訴人陳
    冠宏於警詢中指述遭竊情節（見99年度偵字第8736號卷一第
    19至20頁、第22至24頁、第28至29頁、第33至34頁、第37至
    38頁、第40至42頁、第46至47頁）、證人劉明軍於警詢、偵
    訊時、證人張晨星於偵訊時證述追捕被告過程（見99年度偵
    字第8736號卷一第76至79頁、99年度偵字第8736號卷二第91
    至94頁）、證人彭塍閎於警詢中證述其父即被告於本件案發
    後頭部側邊、手肘、大腿多處擦傷等語（見99年度偵字第87
    36號卷一第93至96頁）大致相符，此外，復有保安警察第二
    總隊第三大隊第一中隊受理刑事案件報案三聯單乙紙（關於
    附表編號一所示犯行，見99年度偵字第8736號卷一第21頁）
    、保安警察第二總隊第三大隊第一中隊受理刑事案件報案三
    聯單、贓物認領保管單各乙紙、刑案現場採證相片2 張（關
    於附表編號二所示犯行，見99年度偵字第8736號卷一第25至
    27頁）、保安警察第二總隊第三大隊第一中隊受理刑事案件
    報案三聯單、委託書各乙紙、刑案現場採證相片2 張（關於
    附表編號三所示犯行，見99年度偵字第8736號卷一第30至32
    頁）、保安警察第二總隊第三大隊第一中隊受理刑事案件報
    案三聯單乙紙、刑案現場採證相片6 張（關於附表編號四所
    示犯行，見99年度偵字第8736號卷一第35至36頁、第184 頁
    ）、保安警察第二總隊第三大隊第一中隊受理刑事案件報案
    三聯單乙紙（關於附表編號五所示犯行，見99年度偵字第87
    36號卷一第39頁）、保安警察第二總隊第三大隊第一中隊受
    理刑事案件報案三聯單、贓物認領保管單各乙紙、刑案現場
    採證相片2 張（關於附表編號六所示犯行，見99年度偵字第
    8736號卷一第43至45頁）、委託書、保安警察第二總隊第三
    大隊第一中隊受理刑事案件報案三聯單各乙紙（關於附表編
    號七所示犯行，見99年度偵字第8736號卷一第48至49頁）、
    保安警察第二總隊第三大隊第一中隊扣押筆錄乙份、證物清
    單2 紙（見99年度偵字第8736號卷一第111至115頁）、蒐證
    照片32張（見99年度偵字第8736號卷一第185至188頁）、內
    政部警政署刑事警察局99年10月18日刑醫字第0990130616號
    鑑定書乙份（見99年度偵字第8736號卷一第125至126頁）存
    卷為憑。是認被告之自白應與事實相符，可以採信，本件事
    證明確，被告犯行堪以認定，應依法論科。
三、論罪：
(一)、按刑法第321 條第1項第3款之攜帶兇器竊盜罪，係以行為人
    攜帶兇器竊盜為其加重條件，此所謂兇器，其種類並無限制
    ，凡客觀上足對人之生命、身體、安全構成威脅，具有危險
    性之兇器均屬之，且祇須行竊時攜帶此種具有危險性之兇器
    為已足，並不以攜帶之初有行兇之意圖為必要（最高法院79
    年臺上字第5253號判例意旨參照）。經查，被告於附表編號
    一至編號七所示7 次持以行竊之小鐵鎚乙支，係金屬材質，
    質地堅硬，因之，若持以行兇，依一般社會觀念，足以使人
    之身體、生命產生危險，自堪認為兇器，又上開小鐵鎚雖為
    被告在行竊現場就地撿拾，並非其所攜往，然被告既於行竊
    之際攜之為工具，在客觀上已足以對他人之生命、身體構成
    威脅，具有危險性，自應成立刑法第321條第1項第3 款之攜
    帶兇器竊盜罪（臺灣高等法院暨所屬法院88年法律座談會刑
    事類提案第12號研討結果參照）。
(二)、核被告彭木勳如附表編號一所示該次所為，係犯刑法第 321
    條第2 項、第1項第3款攜帶兇器竊盜未遂罪；如附表編號二
    、編號三、編號六所示各次所為，均係犯刑法第321條第1項
    第3 款攜帶兇器竊盜罪；如附表編號四、編號五所示各次所
    為，均係犯刑法第321條第2項、第1項第3款攜帶兇器竊盜未
    遂罪、同法第354 條之毀損罪；如附表編號七所示該次所為
    ，係犯刑法第321條第1項第3款攜帶兇器竊盜罪與同法第354
    條之毀損罪。公訴意旨就被告如附表編號七所示破壞車牌號
    碼9938-TH 號自小客車駕駛座車窗玻璃之行為，雖漏引刑法
    第354 條毀損罪條文，惟因起訴書於事實欄內已敘明被告該
    次犯罪手法係以可供兇器使用之工具破壞車窗後進入車內行
    竊，公訴檢察官亦於本院行準備程序時當庭以言詞補充上開
    法條（本院100年2月10日準備程序筆錄，見本院100 年度易
    字第35號卷第26頁），且被害人陳冠宏於警詢中確已就其所
    管領使用前開車輛之駕駛座車窗玻璃遭破壞部分依法提出毀
    損告訴（見99年度偵字第8736號卷一第47頁），本院自得併
    予審理。
(三)、被告毀損如附表編號四、編號五、編號七所示自小客車車窗
    玻璃之目的，係為竊取車內物品，已如前述，則被告此等部
    分所為，分別係以一行為同時觸犯刑法攜帶兇器竊盜未遂罪
    及毀損罪（附表編號四、編號五部分）、攜帶兇器竊盜罪及
    毀損罪（附表編號七部分），均為想像競合犯，應依刑法第
    55條前段規定，各從重依攜帶兇器竊盜未遂罪（附表編號四
    、編號五部分）、攜帶兇器竊盜罪（附表編號七部分）處斷
    。
(四)、被告先後4次攜帶兇器竊盜、3次攜帶兇器竊盜未遂犯行，犯
    意各別，行為互殊，被害人亦不相同，應予分論併罰。
四、科刑：
(一)、被告彭木勳就附表編號一、編號四、編號五所示各次犯行，
    均係已著手於加重竊盜行為之實行，惟未生竊得財物之結果
    ，其犯罪尚屬未遂，為未遂犯，爰均依刑法第25條第2 項之
    規定，減輕其刑。
(二)、又被告有如事實欄一(一)所示之前科紀錄，有臺灣高等法院被
    告前案紀錄表乙份附卷足稽，其受有期徒刑之執行完畢， 5
    年以內再故意犯本件有期徒刑以上之上開7 罪，均為累犯，
    均應依刑法第47條第1 項之規定加重其刑。再被告如附表編
    號一、編號四、編號五所示之犯行因同有加重及減輕事由，
    依法均應先加後減之。
(三)、爰審酌被告素行不佳，前有多次財產犯罪之前科紀錄，竟不
    知戒慎其行，因缺錢花用而行竊盜，顯不尊重他人財產權益
    之犯罪動機與目的、攜帶兇器竊盜之手段危害性非輕、行竊
    次數不少、造成被害人之損害，兼衡其於偵查中就本案犯罪
    情節一度猶飾詞狡辯，終於本院移審訊問、審理時坦認全部
    犯行之犯罪後態度等一切情狀，分別量處如附表編號一至七
    「主文罪名及宣告刑」欄所示之刑，並定其應執行刑，以資
    懲儆。
(四)、被告於附表編號一至編號七所示7 次持以行竊之小鐵鎚乙支
    ，未據扣案，且係被告在行竊現場就地撿拾使用，並非被告
    所有，業據被告供承在卷（本院100年2月10日準備程序筆錄
    ，見本院100 年度易字第35號卷第28頁）；另扣案被告行竊
    時配戴之迷彩帽乙頂，亦非被告所有，且非專供本件犯罪所
    用之物；至於警方在行竊現場暨被告逃逸路線沿途蒐證扣得
    之長武士刀乙支、短武士刀乙支、美工刀3 支、黑色手提包
    乙個（內有刀片2 片、破窗工具乙個、剪子乙支、棉手套乙
    支、黑膠帶乙捲、七星廠牌香煙乙包、吸食器乙組、現金新
    臺幣491 元、打火機乙個）等物，被告否認為其所有，卷內
    亦無證據證明係被告彭木勳所有，或係被告為本案竊盜犯罪
    所用之工具抑所得之財物，均無從宣告沒收，附此說明。
五、檢察官另以被告前有數次竊盜前科，顯有犯罪習慣，而求處
    併宣告於刑之執行前，令入勞動場所強制工作等語。按18歲
    以上之竊盜犯、贓物犯，有犯罪之習慣者，得於刑之執行前
    ，令入勞動場所強制工作；又有犯罪之習慣或因遊蕩或懶惰
    成習而犯罪者，亦得宣告於刑之執行前，令入勞動場所強制
    工作，竊盜犯贓物犯保安處分條例第3條第1項、刑法第90條
    第1 項固分別定有明文。然查，保安處分之本質，乃係針對
    受處分人將來之危險性所為之處置，以達教化、治療之目的
    ，為刑罰之補充制度。我國現行刑法採刑罰與保安處分雙軌
    制，目的係在維持行為責任之刑罰原則下，為協助行為人再
    社會化之功能，以及改善行為人潛在之危險性格，期能達成
    根治犯罪原因、預防犯罪之特別目的。而觀諸強制工作之保
    安處分意旨，應旨在對嚴重職業性犯罪及欠缺正確工作觀念
    或無正常工作，而顯有犯罪之習慣，且因遊蕩、懶惰成習而
    犯罪者，強制其從事勞動，以學習一技之長及正確之謀生觀
    念，使其日後重返社會，能適應社會生活。又查竊盜犯贓物
    犯保安處分條例第3條第1項，乃至刑法第90條第1 項所規定
    之「強制工作」，均係以強制之方式，使人從事勞動工作。
    是其雖名之為保安處分，然就剝奪人身自由之意義而言，實
    幾與刑罰無異，是就行為人「犯罪習慣」之認定，自當尤須
    審慎，而非可徒憑主觀臆測為斷。再按竊盜犯贓物犯保安處
    分條例第3條第1項、刑法第90條第1 項之規定，即係本於保
    安處分應受比例原則之規範，使強制工作保安處分之宣告，
    須與行為人所為行為之嚴重性、行為人所表現之危險性及對
    於行為人未來行為之期待性等相當之意旨而制定，而由法院
    視行為人之危險性格，決定應否令入勞動處所強制工作，以
    達預防之目的（最高法院91年度臺上字第4625號判決意旨參
    照）。因此，法院是否依竊盜犯贓物犯保安處分條例第3 條
    第1 項規定，諭知刑前強制工作，端以行為人事後再犯案之
    危險性高低而定，亦即縱然行為人之犯行，符合竊盜犯贓物
    犯保安處分條例第3條第1項之有犯罪習慣規定，若法院審酌
    行為人之犯罪態樣及所諭知宣告刑之期間後，認行為人在經
    執行宣告刑後，其事後再犯案之危險性，尚非甚高時，自無
    再諭知刑前強制工作之必要。本件被告彭木勳曾有贓物、違
    反麻醉藥品管理條例、肅清煙毒條例、竊盜、毀損、妨害公
    務等前科紀錄，固足徵其素行不佳，然被告係於前案執行完
    畢近1年以後，再於99年8月4日凌晨3時許至5時許之2小時內
    犯本件4次攜帶兇器竊盜、3次攜帶兇器竊盜未遂犯行，參以
    被告於本院移審訊問時供稱其在99年8 月份係跟隨胞兄從事
    建築業等語（本院100年1 月27日訊問筆錄，見本院100年度
    易字第35號卷第14頁），可見被告有一技之長，且有固定之
    工作，尚與懶惰成習、長期間且有計劃一再多次數而以犯罪
    成為日常習慣之情形有所不同。另被告前雖於83年4、5月間
    、96年4、6月間，分別犯竊盜等罪經判處罪刑確定，並入監
    服刑執行完畢，惟其每次竊盜犯行時間非近，或間隔數年或
    數月不一，且經本院調閱被告所犯前案竊盜犯行之判決，多
    係竊取價值非甚高之財物，而本件竊盜犯行所竊之物，價值
    亦非甚鉅，堪認被告僅係貪圖小利始為竊盜行為，要非嚴重
    職業性犯罪。是單憑該項竊盜前案紀錄，乃至被告本案之竊
    盜次數，尚難謂被告積習已深，顯有犯竊盜罪之習慣。況「
    強制工作」實乃保安處分之一種，則就保安處分之目的（按
    ：「保安處分」實係刑罰以外之「補充性」制度，其目的係
    在預防有「社會危險性」之犯罪）而論，「強制工作」之宣
    告理當一併注意「社會危險性」之具備，徵諸被告本案所竊
    取財物價值非甚鉅，犯罪情節尚非重大，且其雖於行竊時攜
    帶小鐵鎚兇器，惟本件竊盜犯行均未現實對人之生命、身體
    、安全構成威脅，是雖被告本案所為究非可取，然其「社會
    危險性」之未備，灼然至明。苟對被告逕為強制工作宣告，
    不特無助於「社會危險性」之防堵，更恐與保安處分之立法
    本旨相悖，而終將失其宣告意義。本案既查無足可認定被告
    有「犯竊盜罪習慣」之積極事證，兼以被告所犯亦未具備相
    當之「社會危險性」，且其於犯罪後在本院審理時坦承全部
    犯行，態度尚可，量已知所悔悟，本院業將被告之素行、短
    期內再次犯罪等納入量刑之考量，並衡酌其本次竊盜犯行之
    嚴重性、所得財物之價值、所表現之危險性及對其未來之期
    待性等情以觀，認經主文所示有期徒刑之執行後，應足以收
    遏止並矯治其犯罪行為之效果，且足以體現司法正義，並契
    合社會感情。況改正被告竊盜犯行之有效方法，在於提供適
    當之更生保護、就業機會及社會扶助等，並非僅有執行強制
    工作之保安處分一途，而強制工作之保安處分係就被告人身
    自由之長期且嚴格之限制，自應從嚴認定之。是揆諸上揭規
    定與說明，本院認就被告本件竊盜犯行予以主文所示宣告刑
    之處罰，即為已足，公訴人求處併宣告於刑之執行前，令被
    告入勞動場所強制工作乙節，依比例原則，核屬尚無必要，
    末此指明。
六、據上論斷，應依刑事訴訟法第273 條之1第1項、第299條第1
    項前段、刑法第321 條第1項第3款、第2項、第354條、第55
    條前段、第25條、第47條第1項、第51條第5款，刑法施行法
    第1條之1第1項、第2項前段，判決如主文。
本案經檢察官黃惠欣到庭執行職務。
中    華    民    國    100   年     2    月    24    日
                  刑事第三庭  法  官  林惠君
以上正本證明與原本無異。
如不服本判決，應於收受本判決後10日內向本院提出上訴書狀。
上訴書狀應敘述具體理由，未敘述上訴理由者，應於上訴期間屆
滿後20日內補提理由書狀於本院（均須按他造當事人之人數附繕
本，並請勿「逕送上級法院」）。
中    華    民    國    100   年     2    月    24    日
                              書記官  蔣淑君
附錄本案論罪科刑法條全文：
刑法第321條第1項第3款、第2項
犯竊盜罪而有左列情形之一者，處6月以上、5年以下有期徒刑：
三、攜帶兇器而犯之者。
前項之未遂犯罰之。
刑法第354條
毀棄、損壞前二條以外之他人之物或致令不堪用，足以生損害於
公眾或他人者，處2年以下有期徒刑、拘役或5百元以下罰金。
附表：
┌──┬────┬───┬────┬───────────┬─────┬────┬──────┐
│編號│犯罪時間│被害人│遭破窗竊│       竊取方式       │竊取之物品│所犯法條│主文罪名及宣│
│    │、地點  │      │盜之車輛│                      │          │        │告刑        │
├──┼────┼───┼────┼───────────┼─────┼────┼──────┤
│ 一 │99年8月4│陳宗宏│車牌號碼│持就地撿拾之金屬材質、│    無    │刑法第32│彭木勳犯攜帶│
│    │日凌晨 3│      │1886-TX │質地堅硬，客觀上足以攻│          │1條第2項│兇器竊盜未遂│
│    │時許至 5│      │號自小客│擊人身，危害人生命、身│          │、第1 項│罪，累犯，處│
│    │時許間之│      │貨兩用車│體安全具有危險性，可供│          │第3 款  │有期徒刑肆月│
│    │某時，在│      │        │兇器使用之小鐵鎚乙支敲│          │        │。          │
│    │世界先進│      │        │破右後車窗玻璃（價值約│          │        │            │
│    │公司停車│      │        │新臺幣【下同】4 千元，│          │        │            │
│    │塔內    │      │        │毀損部分未據告訴），縱│          │        │            │
│    │        │      │        │身進入車內著手行竊，但│          │        │            │
│    │        │      │        │因車內無有價值財物而未│          │        │            │
│    │        │      │        │遂                    │          │        │            │
├──┼────┼───┼────┼───────────┼─────┼────┼──────┤
│ 二 │99年8月4│詹彥道│車牌號碼│持就地撿拾之金屬材質、│回數票22張│刑法第32│彭木勳犯攜帶│
│    │日凌晨 3│      │9860-VD │質地堅硬，客觀上足以攻│（價值 836│1條第1項│兇器竊盜罪，│
│    │時許至 5│      │號自小客│擊人身，危害人生命、身│元）、現金│第3 款  │累犯，處有期│
│    │時許間之│      │車      │體安全具有危險性，可供│300 元（回│        │徒刑柒月。  │
│    │某時，在│      │        │兇器使用之小鐵鎚乙支敲│數票20張已│        │            │
│    │世界先進│      │        │破左後車窗玻璃（毀損部│經詹彥道領│        │            │
│    │公司停車│      │        │分未據告訴），縱身進入│回）      │        │            │
│    │塔1 樓  │      │        │車內行竊              │          │        │            │
├──┼────┼───┼────┼───────────┼─────┼────┼──────┤
│ 三 │99年8月4│林憶芳│車牌號碼│持就地撿拾之金屬材質、│回數票6 張│刑法第32│彭木勳犯攜帶│
│    │日凌晨 3│      │2116-VE │質地堅硬，客觀上足以攻│（價值 240│1條第1項│兇器竊盜罪，│
│    │時許至 5│      │號自小客│擊人身，危害人生命、身│元）、現金│第3 款  │累犯，處有期│
│    │時許間之│      │車      │體安全具有危險性，可供│500 元    │        │徒刑柒月。  │
│    │某時，在│      │        │兇器使用之小鐵鎚乙支敲│          │        │            │
│    │世界先進│      │        │破副駕駛座車窗玻璃（毀│          │        │            │
│    │公司停車│      │        │損部分未據告訴），縱身│          │        │            │
│    │塔4 樓  │      │        │進入車內行竊          │          │        │            │
├──┼────┼───┼────┼───────────┼─────┼────┼──────┤
│ 四 │99年8月4│林天敏│車牌號碼│持就地撿拾之金屬材質、│    無    │刑法第32│彭木勳犯攜帶│
│    │日凌晨 3│      │2177-XY │質地堅硬，客觀上足以攻│          │1條第2項│兇器竊盜未遂│
│    │時許至 5│      │號自小客│擊人身，危害人生命、身│          │、第1 項│罪，累犯，處│
│    │時許間之│      │車      │體安全具有危險性，可供│          │第3 款、│有期徒刑肆月│
│    │某時，在│      │        │兇器使用之小鐵鎚乙支敲│          │第354 條│。          │
│    │世界先進│      │        │破右後車窗玻璃（價值約│          │        │            │
│    │公司停車│      │        │3 千元），縱身進入車內│          │        │            │
│    │塔內    │      │        │著手行竊，但因車內無有│          │        │            │
│    │        │      │        │價值財物而未遂        │          │        │            │
├──┼────┼───┼────┼───────────┼─────┼────┼──────┤
│ 五 │99年8月4│謝榮林│車牌號碼│持就地撿拾之金屬材質、│    無    │刑法第32│彭木勳犯攜帶│
│    │日凌晨 3│      │ZN-5997 │質地堅硬，客觀上足以攻│          │1條第2項│兇器竊盜未遂│
│    │時許至 5│      │號自小客│擊人身，危害人生命、身│          │、第1 項│罪，累犯，處│
│    │時許間之│      │車      │體安全具有危險性，可供│          │第3 款、│有期徒刑肆月│
│    │某時，在│      │        │兇器使用之小鐵鎚乙支敲│          │第354 條│。          │
│    │世界先進│      │        │破駕駛座車窗玻璃（價值│          │        │            │
│    │公司停車│      │        │約5 千元），縱身進入車│          │        │            │
│    │塔2 樓  │      │        │內著手行竊，但因車內無│          │        │            │
│    │        │      │        │有價值財物而未遂      │          │        │            │
├──┼────┼───┼────┼───────────┼─────┼────┼──────┤
│ 六 │99年8月4│張光榮│車牌號碼│持就地撿拾之金屬材質、│回數票15張│刑法第32│彭木勳犯攜帶│
│    │日凌晨 3│      │3023-VH │質地堅硬，客觀上足以攻│（價值 600│1條第1項│兇器竊盜罪，│
│    │時許至 5│      │號自小客│擊人身，危害人生命、身│元）、現金│第3 款  │累犯，處有期│
│    │時許間之│      │車      │體安全具有危險性，可供│100元、GAR│        │徒刑柒月。  │
│    │某時，在│      │        │兇器使用之小鐵鎚乙支敲│MIN廠牌760│        │            │
│    │世界先進│      │        │破左後車窗玻璃（毀損部│型號衛星導│        │            │
│    │公司停車│      │        │分未據告訴），縱身進入│航乙臺（價│        │            │
│    │塔4 樓  │      │        │車內行竊              │值約9 千元│        │            │
│    │        │      │        │                      │）（回數票│        │            │
│    │        │      │        │                      │2 張、衛星│        │            │
│    │        │      │        │                      │導航乙臺已│        │            │
│    │        │      │        │                      │經張光榮領│        │            │
│    │        │      │        │                      │回）      │        │            │
├──┼────┼───┼────┼───────────┼─────┼────┼──────┤
│ 七 │99年8月4│陳冠宏│車牌號碼│持就地撿拾之金屬材質、│回數票9 張│刑法第32│彭木勳犯攜帶│
│    │日凌晨 3│      │9938-TH │質地堅硬，客觀上足以攻│（價值 360│1條第1項│兇器竊盜罪，│
│    │時許至 5│      │號自小客│擊人身，危害人生命、身│元）      │第3 款、│累犯，處有期│
│    │時許間之│      │車      │體安全具有危險性，可供│          │第354 條│徒刑柒月。  │
│    │某時，在│      │        │兇器使用之小鐵鎚乙支敲│          │        │            │
│    │世界先進│      │        │破駕駛座車窗玻璃（價值│          │        │            │
│    │公司停車│      │        │約5 千元），縱身進入車│          │        │            │
│    │塔5樓   │      │        │內行竊                │          │        │            │
└──┴────┴───┴────┴───────────┴─────┴────┴──────┘